Minutes et répertoires du notaire Mathurin FOURNIER, 1er mars 1630 - 8 juillet 1643 (étude III)
Archives nationales
Minutes et répertoires du notaire Mathurin FOURNIER (étude III)
1er mars 1630 - 8 juillet 1643
MC/ET/III/544 - MC/ET/III/574, MC/RE/III/3 - MC/RE/III/9
Etude III; Fournier, Mathurin
Archives nationales de France
Minutes et répertoires: la loi 2008-696 du 15 juillet 2008 relative aux archives a fixé à 75 ans à compter de la date de l'acte, ou à 25 ans à compter de la date du décès de l'intéressé si ce délai est plus bref, le délai de communication des minutes et répertoires des notaires; ce délai est porté à 100 ans à compter de la date de l'acte si le document se rapporte à un mineur (code du Patrimoine, articles L213-2, 4e d et 5e).
Autres documents de l'étude (dossiers de clients, comptabilité...): s'agissant d'archives privées, ces documents sont communicables selon les modalités fixées par le déposant ou le donateur.
Certains documents ne sont pas accessibles en raison de leur mauvais état de conservation.
Versement
Accès aux instruments de recherche de tous les notaires de l’étude III
Archives de l'étude III
- Minutes de Mathurin FOURNIER, mars 1630 - décembre 1643; MC/ET/III/544 - MC/ET/III/574
  - Minutes. 1630, mars - août, mars - août 1630; MC/ET/III/544
    Attention: acte(s) coté(s) en Réserve
    Informations concernant le classement:
    Le niveau inférieur de description, quand il existe, correspond aux minutes d'actes. Toutes les minutes ne sont pas forcément décrites une à une. Les descriptions de ces minutes sont plus ou moins détaillées.
    - Déclaration par laquelle Jean Milleriau, maître peintre, reconnaît avoir pris à son service et comme apprenti pour Pierre Andry, orphelin âgé de quinze ans. L'apprenti sera logé, nourri, habillé par son maître, qui lui fournira, en fin d'apprentissage, un habit de la valeur de 30 livres ou l'équivalent en argent., 7 mai 1630; MC/ET/III/544
      Origine de l'information:
      Documents du Minutier central concernant les peintres, sculpteurs et graveurs au XVIIe siècle (1600-1650) [études I à X, 1955 actes], par Marie-Antoinette Fleury, tome I, Paris, S.E.V.P.E.N, 1969, p. 494 (instrument de recherche imprimé dématérialisé, certaines notices sont plus détaillées dans la version intégrale accessible en ligne par la rubrique 'Autres instruments de recherche', voir contexte dans le Plan d’orientation général - Notaires de Paris, guides thématiques du Minutier).
      Date de création de la notice: 2007
      Date de révision: 2010
      Documents du Minutier central concernant les peintres, sculpteurs et graveurs au XVIIe siècle (1600-1650), par Marie-Antoinette Fleury, tome I, Paris, S.E.V.P.E.N, 1969, LXXXIV-974 p.
      déclaration; contrat d'apprentissage; Andry, Pierre; Milleriau, Jean; administrateur; peintre
    - Promesse et marché par Claude de Corbin, sieur de Cinquille, demeurant rue des Rosiers, à Pierre de Corbinelly, pour la décoration de sa maison de Domont, canton d'Ecouen moyennant 270 livres dont 130 livres payées comptant. Les travaux devront être achevés à la Saint-Jean., 12 mai 1630; MC/ET/III/544
      Documents du Minutier central concernant les peintres, sculpteurs et graveurs au XVIIe siècle (1600-1650) [études I à X, 1955 actes], par Marie-Antoinette Fleury, tome I, Paris, S.E.V.P.E.N, 1969, p. 164-165 (instrument de recherche imprimé dématérialisé, certaines notices sont plus détaillées dans la version intégrale accessible en ligne par la rubrique 'Autres instruments de recherche', voir contexte dans le Plan d’orientation général - Notaires de Paris, guides thématiques du Minutier).
      promesse; marché; Domont (Val-d'Oise); Ecouen (Val-d'Oise); Rosiers (rue des); Pontoise (Val-d'Oise); Cinquille (M. de); Corbin, Claude de; Corbinelly, Pierre de
    - Apprentissage chez Jean de Lafont, orfèvre demeurant rue de la Vieille Monnaie, de Romain Duchesse âgé de 21 ans pendant 4 ans sans débours de part et d'autre, 9 juin 1630; MC/ET/III/544
      Artisans XVIIe, par M. Jurgens, M.A. Fleury, R. Gourmelon et le personnel du Minutier central, 1954-1996 (fichier papier entièrement dématérialisé; voir contexte dans le Plan d’orientation général - Notaires de Paris, guides thématiques du Minutier).
      Date de création de la notice: 2010
      Date de révision: 2011-2012
      contrat d'apprentissage; Duchesne, Romain; Lafont, Jean de
    - Bail par François Goizel à Gervais Cabart d'une maison sise rue Violette., 19 juillet 1630 - 7 décembre 1631; MC/RS//433
      Informations complémentaires:
      À la suite: transport par Catherine Jolly, veuve de Gervais Gabart, de son droit de bail à Étienne Pascal, président à la Cour des aides de Clermont-Ferrand, père de Blaise Pascal, 7 décembre 1631.
      Cote originelle du document:
      MC/ET/III/544
      Informations concernant le classement et la cotation du document:
      Acte coté en Réserve.
      Catalogue de la Réserve du Minutier central, 1984-1988 (dactylogramme entièrement dématérialisé; voir contexte dans le Plan d’orientation général - Notaires de Paris, guides thématiques du Minutier).
      Date de création de la notice: 2002
      Date de révision: 2011
      bail; Violette (rue de la); Pascal, Blaise (1623-1662); Goizel, François; Cabart, Gervais; Jolly, Catherine; Pascal, Etienne (1588-1651); président de cour souveraine (Ancien Régime)
    - Apprentissage de Nicolas Courtois âgé de 14 ans chez Michel Verrier, orfèvre, pendant huit ans., 20 août 1630; MC/ET/III/544
      contrat d'apprentissage; Courtois, Nicolas de; Verrier, Michel
  - Minutes. 1630, septembre - décembre, septembre - décembre 1630; MC/ET/III/545
    - HENAULT (Mathurin) imprimeur libraire § convention entre. .. et Marin Bouguet, 18 septembre 1630; MC/ET/III/545
      Hénault, Mathurin
    - MORIEN (Jean) marchand orfèvre § déclaration par. .., 27 septembre 1630; MC/ET/III/545
      déclaration; Morien, Jean
    - MORIEN (Jean) orfèvre § Quittance à. .. par Jean Volland, 27 septembre 1630; MC/ET/III/545
      quittance; Morien, Jean
    - Inventaire après décès de Jean Volland, dont sa bibliothèque., 10 octobre 1630; MC/ET/III/545
      Fichier Bibliothèques XVIe-XVIIIe siècles, par Claire Béchu, Marie-Antoinette Fleury, Madeleine Jurgens, Xenia Pamfilova, 1953-1996 (fichier papier entièrement dématérialisé; voir contexte dans le Plan d’orientation général - Notaires de Paris, guides thématiques du Minutier).
      Date de création de la notice: 2012
      inventaire après décès; Volland, Jean
  - Minutes. 1631, janvier - juin, janvier - juin 1631; MC/ET/III/546
    - HIDEUX (Nicolas) serrurier au faub/g/ Saint-Honoré § obligation par. .., 27 février 1631; MC/ET/III/546
      obligation; Hideux, Nicolas
    - FOURNIER (Jean) orfèvre rue Jean Painmollet § obligation par .., 3 avril 1631; MC/ET/III/546
      obligation; Fournier, Jean
    - DELISLE (Pasquier) maçon rue des 2 Portes § obligation par. .., 10 mai 1631; MC/ET/III/546
      obligation; Delisle, Pasquier
    - DELISLE (Pasquier) maçon rue des 2 Portes § arrêté de compte entre. .. et Jacques Quesnel, marchand libraire, 10 mai 1631; MC/ET/III/546
      Delisle, Pasquier
    - Mise en apprentissage par Marie Godin, femme de Pierre Lefebvre, maître joueur d'instruments et marchand de vins à Amiens, de Jacques Lefebvre, son fils, pour trois années, chez Joachim Dupont, marchand épicier-confiseur et bourgeois de Paris, demeurant rue Saint-Antoine., 4 juin 1631; MC/ET/III/546
      Documents du Minutier central concernant l'histoire de la musique (1600-1650), par Madeleine Jurgens, tome I [études I à X, 1763 actes], Paris, Archives nationales, 1967, p. 629 (instrument de recherche imprimé dématérialisé, certaines notices sont plus détaillées dans la version intégrale accessible en ligne par la rubrique 'Autres instruments de recherche', voir contexte dans le Plan d’orientation général - Notaires de Paris, guides thématiques du Minutier).
      Date de création de la notice: 2009
      Documents du Minutier central concernant l'histoire de la musique (1600-1650), par Madeleine Jurgens, tome I, Paris, Archives nationales, 1967, XVI-1054 p.
      Godin, Marie
    - LIBRAIRE QUESNEL (Jacques) § arrêté de compte, 10 mai 1691; MC/ET/III/546
      Fichier dit 'général' XVIIe-XVIIIe siècles, par le personnel du Minutier, 1954-1999 ( fichier papier entièrement dématérialisé; voir contexte dans le Plan d’orientation général - Notaires de Paris, guides thématiques du Minutier).
      Quesnel, Jacques
  - Minutes. 1631, juillet - décembre, juillet - décembre 1631; MC/ET/III/547
    - FOURNIER (Jean) orfèvre rue Jean Painmollet § Bail par..., 1er juillet 1631; MC/ET/III/547
      bail; Fournier, Jean
    - Contrat de mariage entre Henri Lescuyer, marchand pourpointier, demeurant rue Pierre-Aulard, paroisse Saint-Eustache, et Louise Sauvage, (1) orpheline de l'hôpital du Saint-Esprit en Grève, fille des feus Jean Sauvage, maître peintre à Paris, et Marie Boncourt., 30 juillet 1631; MC/ET/III/547
      Parmi les témoins, signature de Jean Sauvage, maître peintre et sculpteur, frère de la future épouse. (2).
      Compléments de description: (1) Agée de 15 ans ou environ. (2) Il fait suivre sa signature de la représentation d'un amour.
      Documents du Minutier central concernant les peintres, sculpteurs et graveurs au XVIIe siècle (1600-1650) [études I à X, 1955 actes], par Marie-Antoinette Fleury, tome I, Paris, S.E.V.P.E.N, 1969, p. 639 (instrument de recherche imprimé dématérialisé, certaines notices sont plus détaillées dans la version intégrale accessible en ligne par la rubrique 'Autres instruments de recherche', voir contexte dans le Plan d’orientation général - Notaires de Paris, guides thématiques du Minutier).
      contrat de mariage; Pierre-au-Lard (rue); Saint-Esprit-en-Grève (hôpital du); Saint-Eustache (paroisse); Boncourt, Marie; Lescuyer, Henri; Sauvage, Jean; Sauvage, Louise; peintre; fabricant d'accessoires vestimentaires; sculpteur
    - HAMEAU (Hiérosme) libraire et relieur de livres rue Saint-Jacques § apprentissage chez Hiérosme HAMEAU de Marguerite DuCroc, âgée de 16 ans pour 3 ans, sans débours de part et d'autre, 5 août 1631; MC/ET/III/547
      contrat d'apprentissage; Hameau, Hiérosme
    - Contrat d'apprentissage pour cinq ans, au profit d'André Auger, entre Étiennette Lebas, veuve de Martin Auger, maître serrurier, demeurant près de l'église Saint-Jacques-de-la-Boucherie, sa mère, et Claude de Corbin, peintre ordinaire de la reine [rue des Rosiers], moyennant 48 livres., 18 août 1631; MC/ET/III/547
      L'apprenti sera logé, nourri et chauffé aux frais du maître.
      Documents du Minutier central concernant les peintres, sculpteurs et graveurs au XVIIe siècle (1600-1650) [études I à X, 1955 actes], par Marie-Antoinette Fleury, tome I, Paris, S.E.V.P.E.N, 1969, p. 165 (instrument de recherche imprimé dématérialisé, certaines notices sont plus détaillées dans la version intégrale accessible en ligne par la rubrique 'Autres instruments de recherche', voir contexte dans le Plan d’orientation général - Notaires de Paris, guides thématiques du Minutier).
      contrat d'apprentissage; Saint-Jacques-de-la-Boucherie (église); Auger, André; Auger, Martin; Corbin, Claude de; Lebas, Etiennette; peintre; serrurier
    - TABLEAUX § inventaire après décès de Geneviève Le Beau, épouse de Pierre Boucher, seig d'Orsay; bibliothèque, 4 octobre 1631; MC/ET/III/547
      inventaire; Le Beau, Geneviève
    - Inventaire après décès de Gervais Cabart, avocat au Parlement, dont sa bibliothèque., 14 octobre 1631; MC/ET/III/547
      inventaire après décès; Cabart, Gervais; avocat au parlement (Ancien Régime)
    - TABLEAUX § inventaire après décès de Gervais CABART, avocat au Parlement bibliothèque, 14 octobre 1691; MC/ET/III/547
      inventaire
  - Minutes. 1632, janvier - juin, janvier - juin 1632; MC/ET/III/548
    - Contrat de mariage entre Jean Mercier, clerc au Palais, demeurant rue de Buci, et Denise Perdreau, veuve d'Étienne Pascault, maître drapier à Orléans, demeurant au faubourg Saint-Germain, devant la Charité. Parmi les témoins du fiancé figure Robert Chiflet, chantre de la chapelle de musique du roi, ami, et parmi ceux de la fiancée, Barthélemy Marineau, chantre de la Sainte-Chapelle., 31 janvier 1632; MC/ET/III/548
      Documents du Minutier central concernant l'histoire de la musique (1600-1650), par Madeleine Jurgens, tome I [études I à X, 1763 actes], Paris, Archives nationales, 1967, p. 94 (instrument de recherche imprimé dématérialisé, certaines notices sont plus détaillées dans la version intégrale accessible en ligne par la rubrique 'Autres instruments de recherche', voir contexte dans le Plan d’orientation général - Notaires de Paris, guides thématiques du Minutier).
    - Vente par Jehan Chenu, maître charpentier, 12 février 1632; MC/ET/III/548
      acte de vente; Chenu, Jehan
    - GUÉRARD (Nicolas) libraire, relieur de livres § apprentissage chez Nicolas GUÉRARD de Jacques Germioin (sic), âgé de 13 ans pendant 6 ans moyennant la somme de 15 l., 2 mars 1632; MC/ET/III/548
      contrat d'apprentissage; Guérard, Nicolas; Germioin, Jacques
    - Transport par Edme de Lisle, maître peintre, et par Michelle Gaultier, (1) demeurant vieille rue de l'Hôpital-Saint-Gervais, à Marin Giffart, (2) bourgeois de Paris, de 55 sols 6 deniers et maille de rente appartenant en propre à ladite Michelle Gaultier comme héritière pour 1/6 de Germain Gaultier, maître sculpteur, son père, à qui cette rente appartenait du fait de son père Michel Gaultier, maître sculpteur, sur 50 livres de rente sur la ville de Paris, (3) et de 33 sols 4 deniers de rente sur 30 livres de rente constituée audit Michel Gaultier, (4) moyennant une somme de 39 livres 15 sols., 6 mars 1632; MC/ET/III/548
      Compléments de description: (1) Nièce de François Mansart. (2) Domicile non précisé. (3) Contrat du 12 mars 1571, Le Camus, notaire. (4) Contrat du 4 novembre 1572, Le Camus.
      Documents du Minutier central concernant les peintres, sculpteurs et graveurs au XVIIe siècle (1600-1650) [études I à X, 1955 actes], par Marie-Antoinette Fleury, tome I, Paris, S.E.V.P.E.N, 1969, p. 450 (instrument de recherche imprimé dématérialisé, certaines notices sont plus détaillées dans la version intégrale accessible en ligne par la rubrique 'Autres instruments de recherche', voir contexte dans le Plan d’orientation général - Notaires de Paris, guides thématiques du Minutier).
      transport de droits; Hôpital-Saint-Gervais (rue de l'); Gaultier, Germain; Gaultier, Michel; Gaultier, Michelle; Giffart, Marin; Lisle, Edme de; Mansart, François (1598-1666); peintre; sculpteur
    - MAÇON MOYER René § vente de maison, 31 mars 1632; MC/ET/III/548
      acte de vente; Moyer, René
    - MOYER (René) maître maçon rue du temple § Vente de maison par. .. aux maîtres et gouverneurs de l'hôpital de Saint-Esprit de laquelle est à présent locataire Michel Langlois, maître menuisier, 31 mars 1632; MC/ET/III/548
    - MENUISIER LANGLOIS Michel § vente de maison, 31 mars 1632; MC/ET/III/548
      acte de vente; Langlois, Michel
    - MENUISIER FARÉ Claude § conventions, 20 avril 1632; MC/ET/III/548
      Faré, Claude
    - SERRURIER MILLET (Pierre) § conventions, 20 avril 1632; MC/ET/III/548
      Millet, Pierre
    - MILLET (Pierre) maître serrurier dem/t/ rue du Monceau § Conventions entre. .. et Claude Faré menuisier pour fournir la serrurerie de 6 maisons sises rue Saint-Louis, 20 avril 1632; MC/ET/III/548
    - IMPRIMEUR (apprentissage d') § apprentissage de Henri Hoüet, âgé de 14 ans, chez Michel Blageart pour 5 ans, sans débours de part et d'autre, 11 mai 1632; MC/ET/III/548
      contrat d'apprentissage; Houet, Henri; Blageart, Michel
    - BLAGEART (Michel) maître imprimeur rue Neuve Saint-Louis § apprentissage chez Michel BLAGEART de Henry Hoüet âgé de 14 ans pendant 5 ans, sans débours de part et d'autre, 11 mai 1632; MC/ET/III/548
      contrat d'apprentissage; Blageart, Michel (160.?-165.?)
    - IMPRIMEUR BLAGEART (Michel) § apprentissage, 11 mai 1632; MC/ET/III/548
      contrat d'apprentissage; Blageart, Michel
    - CHARPENTIER CARON (Nicolas) § Transaction, 22 juin 1632; MC/ET/III/548
      accord; Caron, Nicolas
    - CARON (Nicolas) charpentier § transaction entre Pierre Dondel et. .., 22 juin 1632; MC/ET/III/548
  - Minutes. 1632, juillet - décembre, juillet - décembre 1632; MC/ET/III/549
    - TAPISSIER-COURTEPOINTIER PASCOT (Ambroise) § apprentissage, 20 juillet 1632; MC/ET/III/549
      contrat d'apprentissage; Pascot, Ambroise
    - LIBRAIRE (marchand) maître IMPRIMEUR et) LANGLOIS (Denis) § Apprentissage chez Denis LANGLOIS, 20 juillet 1632; MC/ET/III/549
      contrat d'apprentissage; Langlois, Denis
    - LANGLOIS (Denis) imprimeur libraire § apprentissage chez Denis LANGLOIS de Antoine Durant, âgé de 13 ans, pour 5 ans moyennant 30 l., 20 juillet 1632; MC/ET/III/549
    - IMPRIMEUR-LIBRAIRE (Apprentissage) § Apprentissage d'Antoine DURANT, âgé de 13 ans, pour 5 ans, chez Denis LANGLOIS maître Apprentissage IMPRIMEUR-LIBRAIRE, à Paris, moyennant 30 £.ts., 20 juillet 1632; MC/ET/III/549
      contrat d'apprentissage
    - IMPRIMEUR-LIBRAIRE LANGLOIS (Denis) § apprentissage, 20 juillet 1632; MC/ET/III/549
    - IMPRIMEUR-LIBRAIRE (apprentissage de) § apprentissage de Antoine Durant âgé de 13 ans pour 5 ans moyennant 30 l. chez Denis Langlois, 20 juillet 1632; MC/ET/III/549
    - PASCOT (Ambroise) tapissier courtepointier rue vieille Tisseranderie § apprentissage chez... de François Bauchain âgé de 15 ans pendant 6 ans moyennant 36 l., 20 juillet 1632; MC/ET/III/549
    - MARBRIER PASQUIER François § contrat de mariage, 20 juillet 1632; MC/ET/III/549
      contrat de mariage; Pasquier, François
    - MARBRIER compagnon GRANGER François § contrat de mariage, 20 juillet 1632; MC/ET/III/549
      contrat de mariage; Granger, François
    - TAPISSIER-COURTEPOINTIER (apprentissage de) § apprentissage de François Bauchain, âgé de 15 ans chez Ambroise PASCOT pour 6 ans moyennant 36 l., 20 juillet 1632; MC/ET/III/549
    - GRANGER (François) compagnon marbrier § contrat de mariage entre. .. et Jeanne Bodier, en présence de François Paquier marbrier, et Nicolas Manlaür, charron, 20 juillet 1632; MC/ET/III/549
    - CHARPENTERIE (ouvrages de) § mémoire des. .. qu'il convient de faire pour M. Prévost en une maison sise rue Saint-Martin par Laurent Blanvillain charpentier moyennant la somme de 60 l.t., 21 juillet 1632; MC/ET/III/549
      charpentier
    - CHARPENTIER BLANVILLAIN (Laurent) § Ouvrages de charpenterie., 21 juillet 1632; MC/ET/III/549
      Blanvillain, Laurent; charpentier
    - CONTANT (Laurent) lapidaire demeurant Grand cloître Sainte-Opportune § contrat de mariage entre. .. et Agnès Bomier, 28 juillet 1632; MC/ET/III/549
      contrat de mariage; Contant, Laurent
    - LAPIDAIRE CONTANT (Laurent) § contrat de mariage, 28 juillet 1632; MC/ET/III/549
    - HONGRIE (Jean de) peintre et sculpteur rue des gravilliers § inventaire après décès de la femme de. .., 30 juillet 1632; MC/ET/III/549
      inventaire; Hongrie, Jean de
    - Inventaire après décès de Claude de Coing, dressé à la requête de Jean de Hongrie, maître peintre et sculpteur, demeurant rue des Graviliiers, son mari, tuteur de leurs enfants mineurs, en présence de Jean de Coing, marchand drapier chaussetier, père de la défunte, demeurant rue aux Ours., 30 juillet 1632; MC/ET/III/549; 7 folios.
      Compléments de description: (1) C'est aux épiciers que les peintres achetaient leurs couleurs. (2) Claude de Coing a dû mourir à la naissance de son fils Guy et l'enfant n'a pas dû survivre, car il n'est plus question de lui dans les actes qui suivent.
      Documents du Minutier central concernant les peintres, sculpteurs et graveurs au XVIIe siècle (1600-1650) [études I à X, 1955 actes], par Marie-Antoinette Fleury, tome I, Paris, S.E.V.P.E.N, 1969, p. 312 (instrument de recherche imprimé dématérialisé, certaines notices sont plus détaillées dans la version intégrale accessible en ligne par la rubrique 'Autres instruments de recherche', voir contexte dans le Plan d’orientation général - Notaires de Paris, guides thématiques du Minutier).
      inventaire après décès; Gravilliers (rue des); Ours (rue aux); Coing, Claude de; Coing, Jean de; Hongrie, Catherine de; Hongrie, Guy de; Hongrie, Jean de; pharmacien; coiffeur; négociant; notaire; peintre; sculpteur; commerçant
    - MAÇON LELONG Antoine § Contrat de mariage, 1er août 1632; MC/ET/III/549
      contrat de mariage; Lelong, Antoine
    - BRODEUR OUDIN (Jean) § contrat de mariage, 1er août 1632; MC/ET/III/549
      contrat de mariage; Oudin, Jean
    - OUDIN (Jean) brodeur § contrat de mariage entre... et Anne Héron en présence d'Anthoine LeLong maçon, 1er août 1632; MC/ET/III/549
    - IMPRIMEUR et LIBRAIRE (apprentissage de) § apprentissage de Jacques Germain âgé de 11 ans chez Jean Laguchay pendant 5 ans moyennant 30 l.t., 7 septembre 1632; MC/ET/III/549
    - LABUCHEY (Jean) Imprimeur et marchand libraire § apprentissage chez Jean LABUCHEY de Jacques Germain âgé de 11 ans pendant 5 ans, moyennant 30 l. A., 7 septembre 1632; MC/ET/III/549
      contrat d'apprentissage; Labuchey, Jean
    - IMPRIMEUR-LIBRAIRE (marchand) (Apprentissage) § Apprentissage chez Jean LAGUCHAY marchand Apprentissage IMPRIMEUR-LIBRAIRE de Jacques GERMAIN, âgé de 11 ans, pendant 5 ans, moyennant 30 £. t. ?, 7 septembre 1632; MC/ET/III/549
    - IMPRIMEUR et LIBRAIRE LAQUEHAY (Jean) § apprentissage, 7 septembre 1632; MC/ET/III/549
      contrat d'apprentissage; Laquehay, Jean
    - Inventaire des biens de Jean Feuillet, marchand de fer, bourgeois de Paris, trouvés après son décès en sa demeure rue Jean-de-l'Épine., 30 décembre 1632; MC/ET/III/549
      Extrait du contenu:
      (fol. 10): En une chambre,.
      '... un gros tabourin garny de ses bastons, prisé soizante solz tournoiz, cy ... 60 s.
      Documents du Minutier central concernant l'histoire de la musique (1600-1650), par Madeleine Jurgens, tome I [études I à X, 1763 actes], Paris, Archives nationales, 1967, p. 887 (instrument de recherche imprimé dématérialisé, certaines notices sont plus détaillées dans la version intégrale accessible en ligne par la rubrique 'Autres instruments de recherche', voir contexte dans le Plan d’orientation général - Notaires de Paris, guides thématiques du Minutier).
  - Minutes. 1633, janvier - avril, janvier - avril 1633; MC/ET/III/550
    - HOTO (Jean) compagnon maçon rue du four § marchés entre. .. et Christophe Deschamps maître maçon pour les travaux à faire dans une maison sise rue Jean de l'Espine moyennant 45 sols par toise, 22 février 1633; MC/ET/III/550
      marché; Hoto, Jean
    - HOTO (Jean) compagnon maçon rue du four § Transport par. .. à Allain Marie maître courrier, 8 mars 1633; MC/ET/III/550
      Hoto, Jean
    - DONGOIS (Charles) serrurier § Contrat de mariage entre. .. fils de feu Blaise Dongois, serrurier et Nicole Hunel en présence de Pierre Fresneau, couvreur de maisons, 29 mars 1633; MC/ET/III/550
      contrat de mariage; Dongois, Charles
    - Promesse aux termes de laquelle Pierre Seheu, maître écrivain, demeurant rue Tirechappe, paroisse Saint-Germain-l'Auxerrois, s'engage envers Pierre Richard, organiste de Saint-Jean-en Grève, à montrer à Charles et Étienne Richard, ses enfants, 'l'art et méthode d'escrire parfaitement en toutes sortes de lettres et caracthaires dedans deux ans prochains, afin de les rendre capable d'enseigner l'art d'écriture'; pour ce faire il viendra chaque jour en la maison dudit Richard et consacrera le temps nécessaire, moyennant 200 livres payables à la fin des deux années., 7 avril 1633; MC/ET/III/550